【裁判字號】    95,易,441
【裁判日期】    951226
【裁判案由】    
【裁判全文】
臺灣基隆地方法院刑事判決               95年度易字第441號
公  訴  人  臺灣基隆地方法院檢察署檢察官
被      告  甲○○
上列被告因違反電子遊戲場業管理條例等案件，經檢察官聲請以
簡易判決處刑（95年度偵字第3369號、第3512號），本院認為不
宜，改依通常程序審理，並判決如下：
    主  文
甲○○無罪。
    理  由
一、聲請簡易判決處刑意旨略以：被告甲○○未取得電子遊戲場
    營業執照，自民國95年6月底起，在基隆市○○路2號海洋大
    學工學館興建工程工地，其所管理公眾得出入貨櫃屋，提供
    場所及電力予不詳姓名年籍之男子，擺設電動賭博機具小瑪
    琍1 台，連續與不特定之人賭博財物，賭玩方法為投入新臺
    幣（下同）10元硬幣，以分數押賭，押中者可自機台贏得不
    得倍數之現金，未押中者歸前開不詳人所有，嗣於95年7 月
    24日下午3 時許，在上址為警查獲，並扣得上開電動賭博機
    具1台及機台內之賭資2,040元，因認被告涉違反電子遊戲場
    業管理條例第22條、刑法第266條第1項賭博等罪云云。
二、按犯罪事實應依證據認定，無證據不得認定犯罪事實；又不
    能證明被告犯罪者，應諭知無罪之判決，刑事訴訟法第154
    條第2項、第301條第1 項分別定有明文。又事實之認定，應
    憑證據，如未能發現相當證據，或證據不足以證明，自不能
    以推測或擬制之方法，為裁判基礎；且認定不利於被告之事
    實須依積極證據，苟積極證據不足為不利於被告事實之認定
    時，即應為有利於被告之認定；另認定犯罪事實所憑之證據
    ，雖不以直接證據為限，間接證據亦包括在內，然而無論直
    接證據或間接證據，其為訴訟上之證明，須於通常一般之人
    均不致有所懷疑，而得確信其為真實之程度者，始得據為有
    罪之認定，倘其證明尚未達到此一程度，而有合理之懷疑存
    在，無從使事實審法院得為有罪之確信時，即應由法院為諭
    知被告無罪之判決（最高法院40年臺上字第86號、30年上字
    第816號、76年臺上字第4986號判例意旨參照）。
三、訊據被告固坦承其為暢達營造有限公司工地主任，亦係上開
    工地現場之負責人，惟堅決否認涉有上開犯行，辯稱95年5
    月間，曾有一真實姓名年籍不詳、綽號「明道」之男子前來
    工地現場，並表示想要擺放電玩機具，願意讓伊分帳，伊當
    時並未同意，該男子留下名片後離去，嗣於95年6月底、7月
    初，有不明人士利用假日私自將電玩機具運至工地貨櫃屋內
    ，並以鐵鍊加鎖固定，伊因不想惹事，所以並未積極處理而
    任由電玩機具擺置貨櫃屋內，迄警查獲為止，該男子並未再
    次前來工地，伊也並未因此獲得任何利益，足見並無犯罪故
    意等語。經查：
    (一)有關被告辯稱電玩機具係不明人士利用假日私自運至工
        地擺設乙節，雖無相關人證可資佐參，然證人即查獲員
        警陳智興於偵查中結證稱查獲當時電玩機具有用鐵鍊加
        鎖頭綁住，需以油壓剪破壞鎖頭才能搬走等語（偵查卷
        第34頁參照），參以偵查卷附現場照片所示情節，電玩
        機具確以鐵鍊加鎖頭固定在貨櫃屋內之雙層鐵床旁（偵
        查卷第25、26頁參照），則若被告明知而故意提供場所
        及電力，以供不明人士擺設電玩機具，該不明人士應無
        須大費周章以鐵鍊固定電玩機具之必要，堪認被告辯稱
        該機台係他人未經其同意而私自擺設乙節，非無所據。
    (二)檢察官雖以查獲現場之電玩機具有插電，且機台內有現
        金2,040 元，認被告確有在貨櫃屋內經營電子遊戲場業
        ，並與不特定人對賭云云。然依證人楊金抱於檢察官偵
        查之結證，曾看見工人投幣後機台沒反應，反而責怪伊
        ；證人乙○○則於本院審理中結證稱其從未看過有人在
        現場把玩過上開電玩機具（95年12月12日審判筆錄參照
        ），顯無積極證據足以證明被告曾利用該電玩機具與不
        特定人對賭。而扣案電玩機具內雖有現金2,040 元，然
        依本院承辦業務之職務上所知事項，電玩業者在外擺放
        可供對賭之電玩機具（俗稱「寄台」），均會在機台內
        備供一定數額之現金以供客戶把玩輸贏所需，尚無僅憑
        機具內之現金，逕認被告在現場經營電子遊戲場業並與
        不特定人對賭。
    (三)又被告陳稱95年5 月間，曾有一真實姓名年籍不詳、綽
        號「明道」之男子前來工地現場，並表示想要擺放電玩
        機具，願意讓伊分帳，伊當時並未同意，該男子留下名
        片後離去乙節，有其自行提出之名片（上載：隆海科技
        有限公司；明道；0000000000）影本附卷可稽，參諸證
        人楊金抱於偵查中結證稱警方查獲後，其曾依照名片上
        載行動電話與對方聯絡，對方表示會把主任（指被告）
        保出來，但並未出現（偵查卷第35頁參照）等語，更見
        被告上開供述內容應屬真實。
    (四)綜上所陳，被告上開辯解應屬可信，檢察官僅憑現場電
        玩機具有插電、機具內有現金等情，遽認被告與實際擺
        放電玩機具之不明人士間有犯意聯絡云云，即有未合。
        此外，復查無其他積極證據足以證明被告有經營電子遊
        戲場業、賭博之犯罪故意，本案不能證明被告犯罪，應
        依法諭知被告無罪之判決。
四、按檢察官聲請以簡易判決處刑之案件，經法院認為有刑事訴
    訟法第451條之1第4 項但書之情形者，應適用通常程序審判
    之，同法第452 條定有明文。本案被告經本院審理後，認應
    為無罪之判決，爰改依通常程序審理（刑事訴訟法第451 條
    之1第4項但書參照），附此敘明。
據上論斷，應依刑事訴訟法第452條、第301條第1 項，判決如主
文。
本案經檢察官丙○○到庭執行職務。
中    華    民    國    95    年    12    月    26    日
                  刑事第五庭審判長法  官  陳志祥
                                  法  官  邰婉玲
                                  法  官  楊皓清
以上正本證明與原本無異。
對於本件判決如有不服，應於收受送達後10日內，向本院提出上
訴書狀，上訴於臺灣高等法院，並按他造當事人之人數附具繕本
。
中    華    民    國    95    年    12    月    26    日
                                  書記官  王月娥


司法院資訊處製作；財團法人民間司法改革基金會備份。
